【裁判字號】    89,易,1745
【裁判日期】    890929
【裁判案由】    竊盜等
【裁判全文】
臺灣臺南地方法院刑事判決                        八十九年度易字第一七四五號
    公  訴  人  臺灣台南地方法院檢察署檢察官
    被      告  乙○○
右列被告因竊盜等案件，經檢察官提起公訴（八十九年度營偵字第七三七號），本院
判決如左：
    主  文
乙○○竊盜，累犯，處有期徒刑月；又損壞電動鐵捲門壹扇，足以生損害於他人，
累犯，處有期徒刑月。應執行有期徒刑伍月。
    事  實
一、乙○○於民國（下同）八十四年三月間因犯麻醉藥品管理條例案件，經本院判處
    有期徒刑六月確定，甫於八十四年十月十九日執行完畢，猶不知悔改，復意圖為
    自己不法之所有，於八十九年四月十八日晚上十時十五分許，在台南縣後壁鄉後
    壁村四十三之十二號莊瑞經林所經營之輪胎行前，竊取甲○○所有之舊輪胎二十
    八個（每個價值新台幣壹仟元），搬上其所駕駛之車牌號碼Ｙ六─四八二五號小
    貨車上，欲離去時，適為甲○○發覺，遂命其將舊輪胎搬下車。詎乙○○竟懷恨
    在心，在駕駛小貨車離開後，旋即折返，故意駕駛小貨車撞毀甲○○輪胎行之電
    動鐵捲門壹扇（價值新台幣壹萬玖仟捌佰元），致令不堪使用後，駕車逃離，足
    以生損害於甲○○。嗣因甲○○之鄰居看見乙○○之毀損行為，報警循線於同日
    晚上十一時許，在台南縣後壁鄉○○○○○段龍門客棧檳榔攤前查獲乙○○。
二、案經甲○○訴由台南縣警察局白河分局報請台灣台南地方法院檢察署檢察官偵查
    起訴。
    理  由
一、訊據被告乙○○矢口否認有何竊盜、毀損犯行，辯稱：告訴人甲○○將輪胎放置
    在路旁，伊是收購輪胎的，以為是廢輪胎就搬上車，並無竊盜之意圖，後來發現
    是告訴人所有，就把輪胎搬下來還給告訴人；伊駕車離去後，又為了買檳榔折返
    告訴人住處隔壁之檳榔攤，不小心撞壞告訴人的鐵門云云。經查：右揭事實業據
    被告於警訊、偵查時自白不諱：「輪胎是我沒有告訴甲○○即自行駕駛Ｙ六─四
    八二五自用小貨車前往搬運；電動鐵捲門是我駕車所撞毀沒有錯。竊取之舊輪胎
    是為了賣錢，當我將輪胎全部搬上車正要離開時，被輪胎行負責人甲○○發現，
    堅持要我將車上輪胎搬下來。我離開現場後隨即又回輪胎店，見負責人不在就開
    車將店門撞壞」（見警卷第三頁背面、第四頁）、「當天晚上十點多在甲○○家
    的騎樓竊取輪胎，偷輪胎被捉很生氣，就故意將甲○○家鐵捲門撞壞」（見偵查
    卷第十五頁背面、第十六頁），核與告訴人甲○○指訴相符，並有現場照片二幀
    及被告之Ｙ六─四八二五號小貨車車頭損毀照片二幀在卷足憑。雖被告於本院審
    理中改稱無竊盜故意及不小心撞毀云云，然查，上揭舊輪胎每個仍有新台幣一千
    元之價值，此已據告訴人於本院審理中陳明，被告以收購輪胎為業，且本來亦打
    算拿輪胎去賣錢，不可能誤認上揭舊輪胎是別人丟棄之廢棄物，其拿取之行為顯
    有不法所有之意圖。又被告駕駛之Ｙ六─四八二五號小貨車，前方保險桿靠中央
    部分已因撞擊而凹陷，此有照片二幀於警卷可憑（見警卷第五頁），足認被告是
    以車頭正面撞擊告訴人住處的鐵捲門，不是為了停靠在隔壁的檳榔攤而不慎撞及
    。被告於本院之辯解，顯係事後卸責之詞不足採信，本件事證明確，被告犯行，
    洵堪認定。
二、核被告所為，係犯刑法第三百二十條第一項之竊盜罪、第三百五十四條之毀損罪
    。公訴人雖認被告著手將輪胎搬上小貨車，旋為告訴人查覺，命其將輪胎搬下車
    ，應屬竊盜之未遂罪，惟被告已將全部的輪胎搬上其所駕駛之車輛並準備離開才
    為告訴人查覺，當時輪胎已完全在被告的實力支配之下，應屬竊盜既遂罪，公訴
    人認僅未遂，尚有誤會。被告所犯上開二罪，犯意各別，罪名互異，應分論併罰
    。被告於八十四年三月間因犯麻醉藥品管理條例案件，經本院判處有期徒刑六月
    確定，甫於八十四年十月十九日執行完畢，此有台灣高等法院被告全國前案紀錄
    表、台灣台南地方法院檢察署前案資料查註紀錄表在卷可按，並經本院調閱台灣
    台南地方法院檢察署八十四年度執字第一八一０號執行卷宗核閱無誤，其於五年
    之內再犯本件有期徒刑以上之罪，為累犯，應依法加重其刑。爰審酌被告偷竊不
    成又遷怒告訴人，毀損告訴人之物，惡性非輕，且迄今尚未賠償告訴人電動鐵捲
    門被毀之損失，及犯罪後否認犯行、態度不佳等一切情狀，分別量處如主文所示
    之刑，並定應執行之刑，以資懲儆。
三、據上論斷，應依刑事訴訟法第二百九十九條第一項前段，刑法第三百二十條第一
    項、第三百五十四條、第四十七條、第五十一條第五款，罰金罰鍰提高標準條例
    第一條前段，判決如主文。
本案經檢察官張啟祥到庭執行職務
中    華    民    國      八十九      年      九      月      二十九    日
                                  臺灣臺南地方法院刑事第四庭
                                      法  官  張  麗  娟
右正本證明與原本無異
如不服本判決，應於判決送達後十日內，向本院提出上訴狀。
          書記官  陳  怡  吟
中    華    民    國      八十九      年      九      月      二十九    日
附錄法條：
刑法第三百二十條第一項
意圖為自己或第三人不法之所有，而竊取他人之動產者，為竊盜罪，處五年以下有期
徒刑、拘役或五百元以下罰金。
刑法第三百五十四條
毀棄、損壞前二條以外之他人之物或致令不堪用，足以生損害於公眾或他人者，處二
年以下有期徒刑、拘役或五百元以下罰金。


司法院資訊處製作；財團法人民間司法改革基金會備份。
